【裁判字號】    99,毒抗,262
【裁判日期】    990901
【裁判案由】    毒品危害防制條例
【裁判全文】
臺灣高等法院刑事裁定                 99年度毒抗字第262號
抗  告  人
即  被  告  甲○○
上列抗告人因毒品危害防制條例案件，不服臺灣士林地方法院99
年度毒聲字第339號，中華民國99年7月29日所為裁定（聲請案號
：臺灣士林地方法院檢察署99年度毒偵緝字第95號），提起抗告
，本院裁定如下：
    主  文
抗告駁回。
    理  由
一、按觀察、勒戒後，檢察官依據戒治處所之陳報，認受觀察、
    勒戒人有繼續施用毒品傾向者，檢察官應聲請法院裁定令入
    戒治處所強制戒治，其期間為6 個月以上，至無繼續強制戒
    治之必要為止，但最長不得逾1 年，毒品危害防制條例第20
    條第2項後段定有明文。
二、原裁定意旨略以：被告因施用毒品案件，經原審法院以99年
    度毒聲字第26號裁定送臺灣臺北看守所附設勒戒處所觀察、
    勒戒後，認有繼續施用毒品之傾向，有臺灣臺北看守所附設
    勒戒處所民國99年7月2日北所衛字第0991300855號函送之「
    有無繼續施用毒品傾向證明書」及「有無繼續施用毒品傾向
    評估標準紀錄表」附卷可稽。檢察官聲請裁定令入戒治處所
    施以強制戒治，經核於法並無不符，應予准許。爰依毒品危
    害防制條例第20條第2項之規定，裁定令入戒治處所強制戒
    治，其期間為6個月以上，至無繼續強制戒治之必要為止，
    但最長期間不得逾1年等語。
三、抗告意旨略以：抗告人於勒戒前並非毒品列管之人口，並無
    施用成癮，亦無毒品施用前科，只因一時好奇施用第二級毒
    品安非他命，在這次勒戒期間已深感悔悟。另抗告人生長於
    單親家庭，係低收入戶，又領有殘障手冊，尚有3個月刑期
    待服，請給予一次機會，能返家孝順母親云云。
四、經查，抗告人即被告甲○○因本件施用毒品案件，經原審法
    院以裁定將其送觀察、勒戒後，經臺灣臺北看守所附設勒戒
    處所評分結果，人格特質得4分、臨床徵候得50分，環境相
    關因素得7分，合計61分，綜合判斷為「有繼續施用毒品傾
    向」，有該所所附之「有無繼續施用毒品傾向證明書」及「
    有無繼續施用毒品傾向評估標準紀錄表」各1紙在卷可稽（
    見99年度毒偵緝字第95號卷第39至40頁），則該勒戒處所綜
    合評分者依個案之臨床實務及具體事證，判定抗告人為「有
    繼續施用毒品傾向」，而按除形式上觀察有顯然違法、或本
    案觀察、勒戒結果有顯然與事件無關之考量、或有違憲法平
    等原則之情形者外，基於高度專業性、屬人性之裁量或判斷
    餘地，法院應尊重觀察、勒戒機關所為之專業裁量判斷。又
    毒品危害防制條例規定強制戒治之目的，在於世界各國之醫
    療經驗及醫學界之共識，咸認施用毒品成癮者，其心癮甚難
    戒除，絕難戒絕斷癮，致其再犯率均偏高，故有持續收容於
    戒治處所施以強制戒治之必要，是該條例第20條第2項關於
    強制戒治之規定，係屬強制規定，只要觀察、勒戒後，認受
    觀察、勒戒人有繼續施用毒品傾向者，檢察官即應聲請法院
    裁定受觀察、勒戒者令入戒治處所強制戒治，其中並無任何
    例外規定。抗告人以其非毒品列管之人口，無施用毒品前科
    及其個人、家庭等因素，實無繼續施用毒品之傾向為由提起
    抗告，惟此均非原審法院裁定強制戒治時所應考量事項，原
    審裁定應施以強制戒治，自無不合，從而，本件抗告為無理
    由，應予駁回。
據上論斷，應依刑事訴訟法第412條，裁定如主文。
中    華    民    國    99    年    9     月    1     日
                  刑事第二十一庭審判長法  官   蔡聰明
                                      法  官   趙文卿
                                      法  官   許永煌
以上正本證明與原本無異。
不得再抗告。
                                      書記官   林吟玲
中    華    民    國    99    年    9     月    3     日

司法院資訊處製作；財團法人民間司法改革基金會備份。
